【裁判字號】    99,簡上,23
【裁判日期】    990222
【裁判案由】    違反毒品危害防制條例
【裁判全文】
臺灣彰化地方法院刑事判決              99年度簡上字第23號
上  訴  人
即  被  告  甲○○
上列上訴人因違反毒品危害防制條例案件，不服本院九十八年度
簡字第二一五五號中華民國九十八年十一月二十四日第一審簡易
判決（原檢察官聲請簡易判決處刑案號：九十八年度毒偵字第一
九二九號），提起上訴，本院管轄之第二審合議庭判決如下：
    主      文
上訴駁回。
    事實及理由
一、本案經本院審理結果，認第一審判決認事用法及量刑均無不
    當，應予維持，並引用第一審判決書記載之事實、證據及理
    由（如附件，惟原刑事簡易判決所引用之檢察官聲請簡易判
    決處刑書犯罪事實欄第九至十行「於九十八年七月二十九日
    採尿前四日內某時許，在不詳地點，以不詳方式，施用第二
    級毒品甲基安非他命一次」之記載應更正為「於民國九十八
    年七月二十七日晚上十一時許，在彰化縣彰化市○○路○段
    六四四巷五四號住處，以將第二級毒品甲基安非他命置於玻
    璃管內燒烤，使之產生白色煙霧而吸食之方式，施用第二級
    毒品甲基安非他命一次」）。
二、本件上訴人即被告甲○○（以下簡稱被告）上訴意旨略以：
    被告因娶大陸人氏為妻，並生下一子，妻返回大陸未歸，因
    此受此刺激，乃吸食二級毒品解憂，實非得已，且被告之子
    年僅七歲，須賴被告扶養照料，被告因經濟拮据，顯無資力
    繳納鉅額罰金，又有前揭所述不可受執行之原因，被告若有
    再犯，願受強制戒治，又被告經此教訓，立誓絕不再犯，請
    予被告自新機會，並從輕量刑等語。
三、訊據被告對於施用第二級毒品甲基安非他命之犯行坦承不諱
    ，且其於九十八年七月二十九日為警採集之尿液，經送驗結
    果，確呈安非他命及甲基安非他命陽性反應，此有尿液代號
    與真實姓名對照表及詮昕科技股份有限公司濫用藥物尿液檢
    驗報告各一紙在卷可稽，足徵被告之任意性自白與事實相符
    ，堪予採信。本案被告前於九十三年間，因施用毒品案件，
    經本院裁定送觀察、勒戒後，認無繼續施用毒品之傾向，於
    九十三年十月二十八日執行完畢釋放，並由臺灣彰化地方法
    院檢察署檢察官以九十三年度毒偵字第二三六九號為不起訴
    處分確定等情，有臺灣高等法院被告前案紀錄表、臺灣彰化
    地方法院檢察署刑案資料查註紀錄表各一份在卷可參，被告
    於前開觀察、勒戒執行完畢釋放後，五年內再犯本件施用第
    二級毒品之犯行，自應依法追訴、審理。綜上，本件事證明
    確，被告犯行堪予認定。是以本件事證已臻明確，被告施用
    第二級毒品甲基安非他命之犯行，堪予認定，應予依法論科
    。
四、查甲基安非他命係毒品危害防制條例第二條第二項第二款所
    稱之第二級毒品，依法不得持有、施用。故核被告所為，係
    犯毒品危害防制條例第十條第二項之施用第二級毒品罪。被
    告為施用毒品甲基安非他命而持有之低度行為，為其施用之
    高度行為所吸收，不另論罪。又被告曾於九十五年間，因毒
    品危害防制條例案件，經本院以九十六年度簡字第一二八號
    判決判處有期徒刑四月確定，嗣經本院以九十六年度聲減字
    第二九六九號裁定減刑為有期徒刑二月確定；其又於九十六
    年間，因家庭暴力防治法案件，經本院彰化簡易庭以九十六
    年度彰簡字第七六三號判決判處有期徒刑五月確定，上開二
    案經定應執行刑為有期徒刑六月確定，於九十七年四月二十
    二日易科罰金執行完畢等情，有臺灣彰化地方法院檢察署刑
    案資料查註紀錄表、臺灣高等法院被告前案紀錄表各一份在
    卷可考，其於五年以內故意再犯本件有期徒刑以上之罪，為
    累犯，應依刑法第四十七條第一項之規定加重其刑。
五、本件原審以被告所犯毒品危害防制條例第十條第二項施用第
    二級毒品甲基安非他命事證明確，據以論罪科刑，判處被告
    有期徒刑六月，並依刑法第四十一條第一項前段之規定諭知
    易科罰金之折算標準，本院審酌被告曾因施用毒品經觀察、
    勒戒後，猶未能深切體認毒品危害己身之鉅，及早謀求脫離
    毒害之道，反而於觀察、勒戒後伺機再犯，未見有何收斂、
    警惕之意，惟念及被告尚能坦承犯行，且施用毒品固戕害個
    人健康至深，然就他人權益之侵害仍屬有限，及其犯罪之動
    機、目的、手段、智識程度等一切情狀，經核原審判決認事
    用法核無違誤，量刑亦屬妥適，上訴人即被告指摘原判決不
    當，請求撤銷原判決從輕量刑，為無理由，應駁回其上訴。
據上論斷，應依刑事訴訟法第四百五十五條之一第一項、第三項
、第三百七十三條、第三百六十八條，判決如主文。
本件經檢察官陳建佑到庭執行職務。
中    華    民    國    99    年    2     月    22    日
                          臺灣彰化地方法院刑事第二庭
                              審判長法官  石馨文
                              法      官  吳芙如
                              法      官  江彥儀
以上正本證明與原本無異。
本判決不得上訴。
中    華    民    國    99    年    2     月    23    日
                              書  記  官  洪年慶

司法院資訊處製作；財團法人民間司法改革基金會備份。
